臺灣苗栗地方法院刑事判決
111年度易字第125號
公  訴  人  臺灣苗栗地方檢察署檢察官
被      告  鄭淳婷


上列被告因賭博案件，經檢察官提起公訴 （110年度偵字第2029
號、110年度偵字第3494號），被告於準備程序中就被訴事實為
有罪之陳述，於聽取當事人之意見後，本院依法改行簡式審判程
序審理，判決如下：
    主  文
鄭淳婷共同犯圖利聚眾賭博罪，處有期徒刑參月，如易科罰金，
以新臺幣壹仟元折算壹日。扣案如附表一所示之物，均沒收。未
扣案之犯罪所得新臺幣貳萬伍仟元沒收，於全部或一部不能沒收
或不宜執行沒收時，追徵其價額。
    犯罪事實及理由
一、本件犯罪事實及證據，除犯罪事實欄一第6至7行「基於供給
    賭博場所、聚眾賭博及賭博之犯意聯絡」應更正為「共同基
    於在公眾得出入場所賭博、意圖營利聚眾賭博、供給賭博場
    所之犯意聯絡」、證據部分補充「被告鄭淳婷於本院審理時
    之自白」外，餘均引用檢察官起訴書之記載（如附件）。
二、論罪科刑：
  ㈠行為後法律有變更者，適用行為時之法律。但行為後之法律
    有利於行為人者，適用最有利於行為人之法律，刑法第2條
    第1項定有明文。查本案被告行為後，刑法第266條業於民國
    111年1月12日修正公布，並自同年月14日施行生效，修正前
    刑法第266條原規定：「在公共場所或公眾得出入之場所賭
    博財物者，處新臺幣（下同）3萬元以下罰金。但以供人暫
    時娛樂之物為賭者，不在此限。當場賭博之器具與在賭檯或
    兌換籌碼處之財物，不問屬於犯人與否，沒收之」，而修正
    後則規定：「在公共場所或公眾得出入之場所賭博財物者，
    處5萬元以下罰金。以電信設備、電子通訊、網際網路或其
    他相類之方式賭博財物者，亦同。前二項以供人暫時娛樂之
    物為賭者，不在此限。犯第一項之罪，當場賭博之器具、彩
    券與在賭檯或兌換籌碼處之財物，不問屬於犯罪行為人與否
    ，沒收之」。即修正後之刑法第266條第1項之規定，提高罰
    金刑之刑度，經新舊法比較之結果，修正後之規定未較有利
    於被告，依刑法第2條第1項前段規定，自應適用被告行為時
    即修正前之刑法第266條第1項前段之規定論處。
　㈡是核被告所為，係犯刑法第268條前段之意圖營利供給賭博場
    所、同條後段之意圖營利聚眾賭博、修正前刑法第266條第1
    項前段之賭博罪。被告與同案被告吳盈翰、張俊富、蔡怡君
    、陳琬萍、侯佳妤、黃鈺婷、顏湘芸就上開犯行間，有犯意
    聯絡及行為分擔，均應論共同正犯。又被告基於單一犯意，
    提供上址處所為賭博場所，聚集不特定人賭玩財物牟利，本
    質上乃具有反覆、延續之特質，於刑法評價上，應認係僅成
    立1罪。再被告所犯上述3罪，為一行為觸犯數罪名，依刑法
    第55條前段想像競合犯之規定，從一情節較重之意圖營利聚
    眾賭博罪處斷。
  ㈢爰審酌被告受真實姓名年籍不詳之人雇用，而提供賭博場所
    、聚眾賭博，助長投機僥倖風氣，危害社會善良風俗，兼衡
    其前科素行、參與期間、行為分擔、獲利，及被告犯後均坦
    承犯行，暨其於本院審理時自陳之智識程度、家庭生活經濟
    狀況(見本院卷第237頁)等一切情狀，量處如主文所示之刑
    ，並諭知易科罰金折算之標準。
三、沒收部分：
　㈠按沒收、非拘束人身自由之保安處分適用裁判時之法律，刑
    法第2條第2項定有明文。次按修正後刑法第266條第4項係採
    義務沒收主義，應優先於刑法第38條第2項前段之職權沒收
    之規定而適用，祇要係當場賭博之器具、彩券與在賭檯或兌
    換籌碼處之財物，不問屬於犯罪行為人與否，俱應依該條項
    規定宣告沒收。
　㈡被告受雇於真實姓名不詳之人擔任現場荷官，月薪約2萬5000
    元，已經領到1個月等情，業據其於本院審理時供述明確（
    見本院卷第223頁），是被告所領得之薪資2萬5000元即為本
    案之犯罪所得，且未扣案，爰依刑法第38條之1第1項前段、
    第3項規定宣告沒收之，並於全部或一部不能沒收或不宜執
    行沒收時，追徵其價額。
　㈢扣案如附表一所示之物，分屬當場賭博之器具與兌換籌碼處
    之財物，有搜索扣押筆錄、扣押物品目錄表在卷可稽，是不
    問屬於犯人與否，均應依刑法第266條第4項之規定宣告沒收
    。
　㈣扣案如附表二編號1至37、39至42所示之物，非屬當場賭博之
    器具與兌換籌碼處之財物，亦非被告所有，業據被告陳述明
    確(見本院卷第224頁)，復無證據證明所有人係無正當理由
    提供予被告，爰不宣告沒收。至扣案如附表二編號38所示之
    物，固為被告所有(見本院卷第224頁)，惟卷內無證據證明
    與本案有直接關聯，亦不予宣告沒收。
  ㈤至扣案籌碼34個、25個、40個（賭資），係在場賭客所有之
    財物，業據賭客李慈中、王畇予、林俊義供述明確(見偵349
    4卷一第268、278、298頁)，依卷內事證，尚難認定確係放
    置於賭檯或兌換籌碼處之財物，本院自無從依刑法第266條
    第4項規定宣告沒收，是此部分另依社會秩序維護法裁處沒
    入，爰不另為沒收或追徵之諭知，附此敘明。
據上論斷，應依刑事訴訟法第273條之1第1項、第299條第1項前
段、第310條之2、第454條第2項，刑法第2條第1項前段、第2項
、第28條、(修正前)第266條第1項前段、第268條前段、後段、
第55條前段、第41條第1項前段、第266條第4項、第38條之1第1
項前段、第3項，刑法施行法第1條之1，判決如主文。
本案經檢察官姜永浩提起公訴，並經檢察官彭郁清到庭執行職務
。　
中　　華　　民　　國　　111 　年　　6 　　月　　30　　日
                  刑事第三庭  法　官　許文棋
以上正本證明與原本無異。
如不服本判決應於收受判決後20日內向本院提出上訴書狀，並應
應敘述具體理由。其未敘述上訴理由者，應於上訴期間屆滿後20
日內向本院補提理由書(均須按他造當事人之人數附繕本)「切勿
逕送上級法院」。
 　　                     　　書記官　陳彥宏
中　　華　　民　　國　　111 　年　　6 　　月　　30　　日
附錄本案論罪科刑法條
（修正前）中華民國刑法第266條
在公共場所或公眾得出入之場所賭博財物者，處3萬元以下罰金
。但以供人暫時娛樂之物為賭者，不在此限。
當場賭博之器具與在賭檯或兌換籌碼處之財物，不問屬於犯人與
否，沒收之。 

中華民國刑法第268條
意圖營利，供給賭博場所或聚眾賭博者，處三年以下有期徒刑，
得併科9萬元以下罰金。

附表一：
編號 物品名稱及數量 1 賭具(撲克牌組)3組 2 桌牌2組 3 1000元籌碼150個(藍色100個、黃色50個) 4 10000元籌碼127個(橘色57個、粉紅色70個) 5 100000元籌碼77個(黃色20個、藍色57個) 6 點鈔機1台 7 籌碼642個 7 計分板1個 8 計分單1張 9 撲克牌置放台1個 
　　　　　　　　　
附表二：
編號 物品名稱及數量 1 三星廠牌note9黑色行動電話1支 2 三星廠牌香檳色行動電話1支 3 三星廠牌白色行動電話1支 4 三星廠牌白色行動電話1支 5 OPPO廠牌香檳色行動電話1支 6 三星廠牌S8行動電話1支 7 蘋果廠牌IPAD平板1台 8 華碩廠牌筆電1台 9 ASUS廠牌筆電1台 10 電腦設備主機6台 11 電視螢幕9台 12 藍色記事本1本 13 薪資袋3個 14 電子產品5台 15 教戰守則2本 16 員工打卡單20張 17 打卡鐘1台 18 櫃台廣告單1張 19 無線對講機2台 20 會員申請書1批 21 總碼單1張 22 公司資料1批 23 監視器主機2台 24 監視器鏡頭10個 25 無線電2支 26 控制器1組 27 OPPO廠牌黑色行動電話1支 28 蘋果廠牌黑色行動電話1支 29 三星廠牌GALSXY8行動電話1支 30 三星廠牌note5行動電話1支 31 張俊富中國信託存摺1本 32 張俊富中國信託提款卡1張 33 中國信託代收票據明細表1張 34 帳號密碼1張 35 紅黑色隨身碟1個 36 交通部高速公路繳費單1個 37 黃鈺婷郵局、中國信託、彰化銀行、玉山銀行存摺各1本 38 蘋果廠牌藍色行動電話1支 39 交易明易表5張 40 上班名牌1個 41 商業本票1本 42 苗栗縣商業會會員證1個